# 请教陈老师企业合并问题

提问人：江江 3 石石 时间：2018-05-11 09:48:57
背景：甲公司联合其全资子公司乙购买A公司股权，甲公司购买75%,乙公司购买25%。同时购买协议约定购买方在尚未支付价款之前，未支付部分相应的净利润或者亏损归原股东。甲公司已经支付了75%的价款，乙公司25%的价款在 2017 年尚未支付。项目组在2017 年确认了25%的少数股东权益，假设 2018 年乙公司将25%价款支付，那么 2018 年合并时将 2017 年确认的少数股东权益如何处理？作为一项应付账款？希望陈老师指点一下，谢谢。

回答人：chenyiwei
如果两次收购不是一揽子交易，则后续 2018 年内子公司乙收购A的25%股权按购买少数股权处理，在合并报表层面体现为权益易，按交易日该25%少数股权对应的A的可辨认净资产以购买日公允价值为基础持续计算的金额之间的差额调整权益。